【裁判字號】    99,親,161
【裁判日期】    991014
【裁判案由】    請求認領
【裁判全文】
臺灣桃園地方法院民事判決               99年度親字第161號
原      告  丙○○
            丁○○
被      告  甲○○
            戊○○○
兼上二被告
訴訟代理人  乙○○
上列當事人間請求認領事件，本院於民國99年9月27日言詞辯論
終結，判決如下：
    主    文
被告之被繼承人林祖派（已歿，身分證統一編號：Ｚ000000000號
）應認領原告為其子。
訴訟費用由被告負擔。
    事實及理由
一、本件原告起訴主張：原告丙○○、丁○○與被告林鳶祥、戊○○○、甲○○係同父同母之親兄弟姊妹，且設於同一戶籍
    ，自小為共同生活，一起求學、一起成長之親手足，僅因父
    母無婚姻關係存在，又不諳法律規定，造成手足間不同姓氏
    。而父親於民國61年間因車禍身故，致原告等無法辦理變更
    姓氏認祖歸宗，又原告等每每遇到須填寫基本資料或要出示
    身分證時，見到父親欄為「空白」或「父不詳」時，總造成
    原告等之困擾及不安。原告等與被告林鳶祥於99年7月15日
    向林口長庚紀念醫院申請DNA親子鑑定，鑑定報告證實原告
    等與被告等間為親兄弟姊妹無誤，此有林口長庚紀念醫院檢
    驗醫學科親子鑑定報告可參，雖原告等之生父於起訴時業已
    死亡，然原告等之生父尚有繼承人即被告等3人，為此爰依
    民法第1067條第2項規定提起本件訴訟，並聲明：１、被告
    之被繼承人林祖派應認領原告丙○○、丁○○為其子；２、
    訴訟費用由被告負擔。
二、原告丙○○、丁○○主張之事實，業據提出與其等所述相符
    之戶籍謄本、生活照片、林口長庚紀念醫院檢驗醫學科親子
    鑑定報告等件為證，復為被告等人所不爭執，且觀諸上開鑑
    定報告，結論以：「林鳶祥、丙○○和丁○○的同父同母兄
    弟關係，由此次測試已實務上可以證實。」等語明確，是原
    告等與被告等人間具有真實血緣關係存在。又被告等人為林
    祖派所生之子女，有戶籍謄本在卷可參，準此，足認林祖派
    為原告丙○○、丁○○之生父，自堪信原告丙○○、丁○○
    之主張為真實。
三、按有事實足認其為非婚生子女之生父者，非婚生子女或其生
    母或其他法定代理人，得向生父提起認領之訴。前項認領之
    訴，於生父死亡後，得向生父之繼承人為之。生父無繼承人
    者，得向社會福利主管機關為之，96年5月23日修正公布之
    民法第1067條定有明文。考其立法理由乃諸外國立法例，認
    領已趨向客觀事實主義，故認領請求，悉任法院發現事實，
    以判斷有無親子關係之存在，不宜再予期間限制及採取列舉
    主義，並參酌外國立法例，明列有關生父死後強制認領子女
    之規定，以保護子女之權益及血統之真實，並配合我國國情
    及生父之繼承人較能了解及辨別相關書證之真實性，故規定
    生父死亡時，得向生父之繼承人或社會福利主管機關提起認
    領之訴。查本件原告丙○○、丁○○與被告林鳶祥、甲○○
    、戊○○○之被繼承人林祖派間具有真實血緣關係存在，既
    據認定如前，從而，原告丙○○、丁○○依民法第1067條第
    2項規定以林祖派之繼承人林鳶祥、甲○○、戊○○○為被
    告，請求被告林鳶祥、甲○○、戊○○○之父林祖派應認領
    原告丙○○、丁○○為其子，為有理由，應予准許。至於辦
    理認領手續及從父姓，應由原告持本件判決確定逕向主管機
    關辦理，併予敘明。
四、綜上所述，本件原告之訴為有理由，依民事訴訟法第78 條
    、第85條第1項前段，判決如主文。
中    華    民    國    99    年    10    月    14    日
                        家事庭  法  官  吳爭奇
以上正本係照原本作成
如不服本判決，應於判決送達後20日之不變期間內，向本院提出
上訴狀。
如委任律師提起上訴者，應一併繳納上訴審裁判費。
中    華    民    國    99    年    10    月    14    日
                                書記官  許白梅

司法院資訊處製作；財團法人民間司法改革基金會備份。
